---
title: "tarea_3"
author: "Mónica Zamudio"
date: "28 de febrero de 2017"
output: html_document
---

```{r setup, include=FALSE}
library(knitr)
knitr::opts_chunk$set(echo = TRUE)
library(dplyr)
library(tidyr)
raw <- readRDS('../02_manipulacion/data/raw.RDS')
calc_tidy <- readRDS('../02_manipulacion/data/calc_tidy.RDS')
```

# Tidy Data

## Ejercicio 1

**Nota:** el resto de este ejercicio tiene que hacerse con `02_manipulacion` como directorio de trabajo.

Primero, necesitamos generar los datos que vamos a usar. 
Corre el script *pew.R*. Para correr un script, basta con escribir *source('pew.R')*.

Mira los datos *raw*. Nota cómo no están en formato *tidy*.
```{r}
kable(raw)
```

Usa el paquete *tidyr* para pasarlos a formato *tidy*. Nota que necesitas terminar con una tabla como esta:

```{r, echo = F}
raw %>%
  gather(key = income, 
         value = frequency, -religion) %>%
  head(15) %>%
  kable()
```

## Ejercicio 2

Usa este pedazo de código para generar un nuevo dataframe:

```{r}
misdatos_vertical <- data.frame(region = sort(rep(LETTERS[1:10], 3)),
                                type = rep(c('indice_desarrollo',
                                           'indice_marginacion',
                                           'indice_seguridad'), 10),
                                value = rnorm(30))

kable(misdatos_vertical)
```

Nota cómo tenemos tres variables en una sola columna. Pasa los datos a formato tidy (i.e., una columna para indice de desarrollo, indice de marginación y otra para índice de seguridad).

## Ejercicio 3

Vamos a hacer un ejercicio muy útil para nosotros, en particular: sacar la frecuencia en que aparecen demandados.
Corre el siguiente código para generar una matriz de datos:

```{r}
demandados <- c('Walmart',
                'Oxxo',
                'Electra',
                'Elmex Superior')
demandados2 <- c('Quien resulte responsable',
                 'Manpower',
                 'Compis de Outsourcing, S.A')
demandados3 <- c('IMSS', 'SAR', 'INFONAVIT', 'Otro compi')
datos_calculadora <- data.frame(id_exp = paste0('2_', 
                                                sample(1:200, 20),
                                                '_2017'),
                                d_1 = sample(demandados, 20, replace = T),
                                d_2 = sample(demandados2, 20, replace = T),
                                d_3 = sample(demandados3, 20, replace = T)) 
```

Los datos se ven así:

```{r}
datos_calculadora %>%
  head(20) %>%
  kable()
```


Dame una tabla con una sola columna de demandados. Quiero saber con qué frecuencia aparecen en nuestra base de datos. Al final, queremos una tabla así:

```{r, echo = F}
calc_tidy %>%
  kable()
``` 

Tip: tienes que, primero, colapsar a todos los demandados en una sola columna. Para eso, recuerda cómo usamos `gather` en la clase. Después, necesitas colapsar la base de datos. Recuerda cómo usamos `summarise` la clase pasada (probablemente tengas que agrupar antes de `summarise`, considéralo).
Si te sale este mensaje de warning:

```{r}
'attributes are not identical across measure variables; they will be dropped'
```

No te preocupes, eso no es un problema para nosotras.
